臺灣基隆地方法院小額民事判決
111年度基小字第1159號
原      告  兆豐產物保險股份有限公司

法定代理人  梁正德  
訴訟代理人  謝宇森  
被      告  萬家妤  


上列當事人間請求損害賠償事件，本院於民國111年6月23日言詞
辯論終結，判決如下：
    主      文
被告應給付原告新臺幣貳萬伍仟玖佰陸拾貳元，及自民國一百一
十一年六月十五日起至清償日止，按週年利率百分之五計算之利
息。
原告其餘之訴駁回。
訴訟費用新臺幣壹仟元，由被告負擔新臺幣伍佰壹拾柒元，餘由
原告負擔。
本判決原告勝訴部分得假執行；但被告如以新臺幣貳萬伍仟玖佰
陸拾貳元預供擔保，得免為假執行。
    事實及理由
一、被告經合法通知，未於言詞辯論期日到場，核無民事訴訟法
    第386條所列各款情形，爰依同法第436條之23、第436條第2
    項、第385條第1項前段規定，准原告之聲請，由其一造辯論
    而為判決。
二、原告主張：被告於民國109年9月12日7時40分許，騎乘車牌
    號碼000-0000號普通重型機車（下稱系爭機車），行經基隆
    市○○區○○○路000巷0號前之無號誌交岔路口，因左方車未讓
    右方車先行，撞擊原告所承保之車牌號碼000-0000號自用小
    客車（下稱系爭汽車），致系爭汽車受損，原告依約賠付被
    保險人修理費用新臺幣（下同）5萬265元（含零件2萬7,003
    元、工資6,670元、塗裝1萬6,592元）後，即依保險法第53
    條規定取得代位求償權，為此依保險法第53條及民法第184
    條第1項、第191條之2條規定，請求被告賠償修理費用等語
    。並聲明：被告應給付原告5萬265元，及自起訴狀繕本送達
    翌日起至清償日止，按週年利率5%計算之利息。
三、被告經合法通知未到庭，亦未提出書狀為任何聲明或陳述。
四、原告上開主張，業據提出查核單、系爭汽車行車執照、基隆
    市警察局道路交通事故當事人登記聯單、道路交通事故初步
    分析研判表、道路交通事故現場圖、車損照片、估價單、統
    一發票、賠款滿意書等件影本為證（本院卷第15頁至第39頁
    ），並有基隆市警察局111年4月28日基警交字第1110038265
    號函附道路交通事故相關資料附卷可憑，而被告經合法通知
    ，無正當理由未於言詞辯論期日到庭，復未提出書狀作何聲
    明或陳述以供審酌，堪認原告之主張為真實可採。 
五、因故意或過失，不法侵害他人之權利者，負損害賠償責任；
    汽車、機車或其他非依軌道行駛之動力車輛，在使用中加損
    害於他人者，駕駛人應賠償因此所生之損害，民法第184條
    第1項前段、第191條之2分別定有明文。又汽車行駛至無號
    誌之交岔路口，未劃分幹、支線道而同為直行車者，左方車
    應暫停讓右方車先行，為道路交通安全規則第102條第1項第
    2款所明定。依基隆市警察局道路交通事故談話紀錄表所載
    ，被告自述於上開時間、地點騎乘系爭機車由基隆市成功一
    路118巷3弄往成功一路方向行駛，煞車後滑倒與系爭汽車左
    側發生碰撞，自有過失，被告復未舉證證明其對於防止損害
    之發生，已盡相當之注意，且被告之過失行為與系爭汽車所
    受損害間有相當因果關係，應負侵權行為損害賠償責任，原
    告已依保險契約給付系爭汽車之修復費用，自得依上開法律
    規定代位行使對被告之損害賠償請求權。
六、另負損害賠償責任者，除法律另有規定或契約另有訂定外，
    應回復他方損害發生前之原狀；第1項情形，債權人得請求
    支付回復原狀所必要之費用，以代回復原狀，民法第213條
    第1項、第3項定有明文。但修理材料以新品換舊品，應予折
    舊（最高法院77年度第9次民事庭會議決議㈠參照）。查系爭
    汽車於104年6月25日發照，有行車執照影本在卷足憑，至10
    9年9月12日車禍受損時止，依營利事業所得稅查核準則第95
    條第6款規定：「固定資產提列折舊採用定率遞減法者，以
    一年為計算單位，其使用期間未滿一年者，按實際使用之月
    數相當於全年之比例計算之，不滿一月者，以月計」之方法
    計算結果，使用之時間已逾5年，其汽車及附加零件已有折
    舊，原告對於計算折舊並不爭執，應將折舊部分予以扣除。
    而依行政院所頒「固定資產耐用年數表」及「固定資產折舊
    率表」規定，非運輸業用小客車之耐用年數為5年，再依財
    政部（58）如財稅發字第1083號發佈之固定資產折舊採定率
    遞減法之計算方法，其每年應折舊千分之三六九，採用定率
    遞減法計算折舊者，其最後一年之折舊額，加歷年折舊累計
    額，其總和不得超過該資產成本原額之十分之九，故逾耐用
    年數之自用小客車仍有相當於新品資產成本百分之十之殘值
    。系爭汽車既已逾耐用年數，其修理費用中之新品零件費用
    2萬7,003元，扣除折舊額後，僅就其中10分之1的殘值2,700
    元（計算式：27,003元×1/10＝2,700元，元以下四捨五入，
    以下同）係必要之修復費用，加上不應折舊之工資6,670元
    、塗裝1萬6,592元，則修復系爭汽車之必要費用應為2萬5,9
    62元。
七、從而，原告依侵權行為及代位求償之法律關係，請求被告給
    付2萬5,962元，及自起訴狀繕本送達翌日即111年6月15日起
    至清償日止，按週年利率5%計算之利息，為有理由，應予准
    許，超過這個部分的請求，為無理由，應予駁回。
八、本件第一審裁判費為1,000元，此外別無其他費用支出，訴
    訟費用依兩造勝敗比例，由被告負擔517元（25,96250,265
    1,000元＝517元），餘由原告負擔。
九、本判決被告敗訴部分，依民事訴訟法第436條之20規定，應
    依職權宣告假執行，併依同法第436條之23準用同法第436條
    第2項，再準用同法第392條第2項規定，酌情宣告被告預供
    相當之擔保金額後得免為假執行。
十、結論：本件原告之訴為一部有理由，一部無理由，依民事訴
    訟法第436條之19第1項、第436條之20、第436條之23、第43
    6條第2項、第385條第1項前段、第79條、第392條第2項，判
    決如主文。
中　　華　　民　　國　　111 　年　　6 　　月　　30　　日
　　　          　基隆簡易庭法　官　陳湘琳
以上正本係照原本作成。
對於本件判決如有不服，應於收受送達後20日內向本院提出上訴
書狀，上訴於本院合議庭，並按他造當事人之人數附具繕本。
當事人之上訴，非以判決違背法令為理由不得為之，上訴狀應記
載上訴理由，表明下列各款事項：
㈠原判決所違背之法令及其具體內容。
㈡依訴訟資料可認為原判決有違背法令之具體事實。
如委任律師提起上訴者，應一併繳納上訴審裁判費。　
中　　華　　民　　國　　111 　年　　6 　　月　　30　　日
                            書記官　陳柏宏